【裁判字號】    98,審交易,157
【裁判日期】    990122
【裁判案由】    公共危險
【裁判全文】
臺灣新竹地方法院刑事判決          98年度審交易字第157 號
公  訴  人  臺灣新竹地方法院檢察署檢察官
被      告  甲○○
上列被告因公共危險案件，經檢察官提起公訴（98年度偵字第84
49號），本院依簡式審判程序判決如下：
    主  文
甲○○犯不能安全駕駛動力交通工具罪，累犯，處有期徒刑陸月
，如易科罰金，以新臺幣壹仟元折算壹日。
    事實及理由
壹、構成犯罪事實：
    甲○○明知服用酒類或其他相類之物後，將使其駕駛車輛時
    之注意力減低、反應能力變慢而危及其他用路人之行車往來
    安全，竟於民國98年11月6 日晚上10時20分前某時許，在不
    詳地點，飲用米酒1 瓶後，已因意識模糊、注意力無法集中
    、欠缺通常注意能力，而無安全駕駛車輛之能力，仍駕駛車
    牌號碼JX-1838 號自用小客車上路，嗣於同日晚上10時20分
    許，在新竹市○○路157 號前，因飲酒後注意力不佳，與劉
    俊鴻所駕駛之車牌號碼5311-TU 號自用小客車發生擦撞（劉
    俊鴻未受傷）。嗣甲○○隨即駕車駛至新竹市○○路○○道
    路口之「鵝大王餐廳」前違規停車，復經警前往處理上開事
    故途中發現，並依劉俊鴻之指認及比對現場掉落車牌號碼JX
    －1838號自用小客車照後鏡，得悉甲○○為肇事者；惟因其
    拒絕呼氣測試，而委由醫院於同日晚上23時52分許對其實施
    抽血檢驗酒精濃度，達298.24 MG/DL（換算呼氣酒精濃度值
    為每公升1.49毫克），始悉上情。
貳、認定犯罪事實所根據的證據及理由：
一、被告甲○○於警局詢問時、檢察官偵查中、本院準備程序及
    簡式審判程序訊問時之供述與自白。
二、證人劉俊鴻及簡銘峰於警詢時之證述。
三、道路交通事故現場圖、新竹市警察局A3調查報告表、刑法第
    185 條之3 案件測試觀察紀錄表、汽機車駕駛人酒後生理協
    調平衡檢測紀錄表、國軍新竹地區醫院生化報告單、新竹市
    警察局舉發違反道路交通管理事件通知單各1 份及照片9 張
    在卷可證。
、論罪科刑的理由：
一、論罪：
（一）核被告甲○○所為，係犯刑法第185 條之3 服用酒類不能
      安全駕駛動力交通工具罪。
（二）累犯：被告前(1)於93年3 月間，因公共危險案件，經臺灣
      苗栗地方法院（下稱苗栗地院）於93年4 月26日，以93年
      度苗交簡字第99號判決，判處有期徒刑5 月，嗣於93年5
      月24日確定。(2)又於93年5 月間，因公共危險案件，經苗
      栗地院於93年12月21日，以93年度交易字第31號判決，判
      處有期徒刑7 月，復提起上訴，經臺灣高等法院臺中分院
      （下稱臺中高分院）於94年3 月8 日，以94年度交上易字
      第154 號判決，撤銷原判決，改判有期徒刑7 月確定。(3)
      又於93年11月間，因公共危險案件，經苗栗地院於93年12
      月21日，以93年度苗交簡字第382 號判決，判處有期徒刑
      2 月，嗣於94年2 月6 日確定。上開(1)(2)(3)之案件經臺中
      高分院於94年4 月27日，以94年度聲字第315 號裁定，經
      定應執行刑為有期徒刑1 年確定，於94年7 月29日入監執
      行，並於95年2 月28日縮刑期滿執行完畢等情，有臺灣高
      等法院被告前案紀錄表及刑案資料查註紀錄表各1 份為證
      ，其於5 年以內故意再犯本件有期徒刑以上之罪，為累犯
      ，應依刑法第47條第1 項規定，加重其刑。
二、科刑：審酌被告前已有3 次酒醉駕車前科，分別經苗栗地院
    及台中高分院判處有期徒刑5 月、7 月、2 月，並經定應執
    行刑為有期徒刑1 年，甫於95年2 月28日執行完畢，有臺灣
    高等法院被告前案紀錄表可證，竟不知警惕，再次服用酒類
    不能安全駕駛動力交通工具之情形下，酒精濃度高達每公升
    1.49毫克，仍貿然駕駛自用小客車上路，並與他車發生擦撞
    ，及為逃避檢測迅前往餐廳欲以事後飲酒混淆追查之舉，其
    所為原不可輕饒，然考量被告前次經酒駕判決確定距今已4
    年，4 年內並無其他酒駕紀錄，及本件已坦承犯行，加以被
    告必須獨自擔負起照顧年邁重病開刀母親之重擔（有戶籍謄
    本、戶口名簿、童綜合醫院一般診斷書各1 份附卷可證），
    倘被告入監服刑，家庭經濟來源將陷入困境，而母親之撫養
    亦將頓失依靠等一切情狀，量處如主文所示之刑，並諭知易
    科罰金之折算標準，以資懲儆。至刑法第41條雖於98年1 月
    21日修正公布，並自98年9 月1 日施行，惟此次修正並未變
    更易科罰金之折算標準，修正部分純屬執行之程序規定，故
    無庸為新舊法之比較適用，併此敘明。又檢察官請求本院量
    處被告有期徒刑10月，本院考量上情及被告犯後坦承犯行已
    具悔意，認檢察官之求刑尚嫌過重，併予說明。
肆、適用法律依據：
一、程序法方面：刑事訴訟法第284 條之1 、第273 條之1 第1
    項、第299 條第1 項前段。
二、實體法方面：刑法第185 條之3 、第47條第1 項、第41條第
    1 項前段，刑法施行法第1 條之1 第1 項，判決如主文。
本案經檢察官張嘉宏到庭執行職務。
中    華    民    國    99    年    1     月    22    日
                  刑事第九庭法  官  馮俊郎
以上正本證明與原本無異。
如不服本判決，應於判決送達後10日內向本院提出上訴書狀。上
訴書狀應敘述具體理由，未敘述上訴理由者，應於上訴期間屆滿
後20日內補提理由書狀於本院（均須按他造當事人之人數附繕本
）「切勿逕送上級法院」。
中    華    民    國    99    年    1     月    22    日
                            書記官  蕭汝芳
附錄本案論罪科刑實體法條全文：
刑法第185 條之3 ：
服用毒品、麻醉藥品、酒類或其他相類之物，不能安全駕駛動力
交通工具而駕駛者，處1 年以下有期徒刑、拘役或科或併科15萬
元以下罰金。

司法院資訊處製作；財團法人民間司法改革基金會備份。
